臺灣高等法院臺南分院刑事裁定
抗　告　人
即受處分人　甲○○
上列抗告人因聲明異議案件，不服臺灣臺南地方法院中華民國94
年11月7日交通法庭裁定（94年交聲字第517號）提起抗告，本院
裁定如下：
    主  文
抗告駁回。
    理  由
一、抗告意旨略以：94年5月6日抗告人雖設籍臺南縣大內鄉石城
    村石子瀨33之1號，但抗告人因工作關係，實際係住在臺南
    縣善化鎮之公司宿舍處，與母親郭洪芷並未同居一處。抗告
    人母親郭洪芷年近七十歲，目不識丁，僅知拿印章取信，不
    知轉交抗告人，因而不知交通部公路總局嘉義區監理所麻豆
    監理站麻監裁罰字第裁75－Ｓ00000000號違反道路交通管
    理事件裁決書事件，直至前往監理所繳納另件罰緩時始知上
    情。抗告人於上開違規處罰後，尚有分別駕駛營業大貨車因
    超重、車牌污穢等違規原因，遭裁決機關處分罰鍰，抗告人
    均依期限前往繳納，足見抗告人並無拒繳罰鍰，且抗告人自
    94年5月6日以後至同年10月5日止，抗告人多次另案前往原
    裁決機關繳納罰鍰，卻未聽聞裁決機關告知抗告人有關上開
    本件繳罰鍰之事，足見原裁決機關遲至94年10月間，尚未將
    上開麻監裁罰字第裁75－Ｓ00000000號裁決書合法送達給
    抗告人，為此提起抗告，請求為撤銷原裁定云云。
二、原審裁定略以：異議人即抗告人甲○○於94年1月2日8時30
    分許，駕駛車牌號碼573－ＭＪ號營業小客車，於行經臺南
    市○○路時，因有「營業小客車駕駛人，未向警察機關辦理
    領取執業登記證，即行執業」之違規事實，經原處分機關即
    交通部公路總局嘉義區監理所麻豆監理站以抗告人違規事實
    明確，而於94年5月5日裁處罰鍰新臺幣三千六百元等情，有
    該監理站麻監裁罰字第裁75－Ｓ00000000號違反道路交通
    管理事件裁決書一份在卷可憑；又本件裁決書係於「94年5
    月6日」郵寄至抗告人之戶籍地址「臺南縣大內鄉石城村石
    子瀨33之1號」，並由有識別能力之郭洪芷即抗告人之母親
    代為收受等情，復有前開裁決書之中華民國郵證掛號收件回
    執一紙附卷足參。則本件聲明異議期間，應自裁決書送達之
    翌日即94年5月7日起算20日，再加上法院所在地距離抗告人
    戶籍地臺南縣之在途期間2日計算，其聲明異議期間原應至
    94年5月28日屆滿，惟因該日為周末休假日，應順延至次周
    一即同年5月30日為聲明異議屆滿之日。然抗告人遲至94年
    10月14日，始具狀向原處分機關聲明異議，此有聲明異議狀
    上之原處分機關收文戳章足資佐證，故抗告人聲明異議時，
    顯已逾前述道路交通管理處罰條例第87條第1項所規定之20
    日期間等情，有原審交通事件裁定可按。
三、按送達於住居所、事務所或營業所不獲會晤應受送達人者，
    得將文書付與有辨別事理能力之同居人或受僱人，民事訴訟
    法第137條第1項定有明文。若文書已付與此種同居人或受僱
    人，其效力自應認與交付本人同，至其已否轉交，何時轉交
    ，均非所問（最高法院84年度台抗字第258號判決參照）。
    查本件抗告人之住所為【臺南縣大內鄉石城村石子瀨33之1
    號】，而其母「郭洪芷」亦居住在該址，此觀對本件聲明異
    議，其狀內所記載「送達代收人」為其母郭洪芷，送達之處
    所亦載明為上開地址，有聲明異議狀可表（見原審卷第4頁
    ），足見監理站將抗告人甲○○違規之麻監裁罰字第裁75－
    Ｓ00000000號違反道路交通管理事件裁決書於94年5月6日
    」郵寄至「臺南縣大內鄉石城村石子瀨33之1號」，並由抗
    告人之母親收受，業已符合法定送達之要件；至於其母「郭
    洪芷」已否轉交，何時轉交，均非所問；是抗告人抗告意旨
    泛言：未與其母同居一處，其母目不識丁、其他嗣後另多次
    違規遭處罰鍰均有前往繳納、裁決機關在抗告人嗣後另案前
    往繳納罰鍰時並未告知上開罰鍰云云，指摘上開裁決書之送
    達不合法，尚非可取。
四、綜上所述，本件經核原裁定認事用法，均無違誤。抗告人仍
    執前詞，指摘原裁定不當，為無理由，應予駁回。
據上論斷，應依道路交通案件處理辦法第26條，刑事訴訟法第
412條，裁定如主文。
中　　華　　民　　國　　94　　年　　12　　月　　27　　日
                  刑事第一庭    審判長法　官  黃崑宗
                                      法　官  蔡長林
                                      法　官  田平安
以上正本證明與原本無異。
不得再抗告。
　　　　　　　　　　　　　　　　　　　書記官  劉岳文
中　　華　　民　　國　　94　　年　　12　　月　　27　　日
